【裁判字號】    98,訴緝,298
【裁判日期】    981030
【裁判案由】    毒品危害防制條例
【裁判全文】
臺灣板橋地方法院刑事判決             98年度訴緝字第298號
公  訴  人  臺灣板橋地方法院檢察署檢察官
被      告  甲○○
上列被告因違反毒品危害防制條例案件，經檢察官提起公訴（97
年度毒偵字第4195號、第4273號）及移送併案（97年度毒偵字第
5547號），因被告於準備程序中就被訴事實均為有罪之陳述，經
本院合議庭裁定由受命法官獨任進行簡式審判程序，並判決如下
：
    主  文
甲○○施用第一級毒品，累犯，處有期徒刑柒月，扣案之海洛因
參包（合計淨重貳點零壹公克）沒收並銷燬，扣案之包裝前開海
洛因之外包裝袋共參只及注射針筒壹支，均沒收；又施用第一級
毒品，累犯，處有期徒刑柒月，扣案之海洛因貳包（合計淨重零
點貳貳捌捌公克）及內含微量海洛因之殘渣袋陸只，均沒收並銷
燬，扣案之包裝前開海洛因之外包裝袋貳只沒收；又施用第二級
毒品，累犯，處有期徒刑肆月，扣案之甲基安非他命壹包（淨重
零點伍柒壹捌公克）沒收並銷燬，扣案之包裝前開甲基安非他命
之外包裝袋壹只沒收。應執行有期徒刑壹年肆月，扣案之海洛因
共伍包（其中參包合計淨重貳點零壹公克，另貳包合計淨重零點
貳貳捌捌公克）、甲基安非他命壹包（淨重零點伍柒壹捌公克）
及內含微量海洛因之殘渣袋陸只，均沒收並銷燬，扣案之包裝前
開海洛因、甲基安非他命之外包裝袋共陸只及注射針筒壹支，均
沒收。
    事  實
一、甲○○前於民國92年間，因施用毒品案件，經本院裁定送觀
    察勒戒後，認無繼續施用毒品傾向，於92年3 月5 日釋放出
    所，復因施用毒品案件，經本院以92年度訴字第2468號判處
    有期徒刑7 月、3 月，應執行有期徒刑8 月確定，另因施用
    毒品案件，經本院以95年度訴字第1104號判處有期徒刑8 月
    、4 月，嗣經依法減為有期徒刑4 月、2 月，應執行有期徒
    刑5 月確定，於96年7 月11日縮刑期滿執行完畢。
二、甲○○分別基於施用第一級毒品海洛因及第二級毒品甲基安
    非他命之犯意，於97年4 月26日某時許，於臺北縣三重市○
    ○街3 號3 樓住處，以放置甲基安非他命於玻璃球上加熱吸
    食煙霧之方式，施用甲基安非他命1 次；復於97年4 月28日
    13時許，於上址住處，以針筒注射稀釋後海洛因之方式，施
    用海洛因1 次。嗣於97年4 月28日16時許，在上址住處，為
    警查獲，並扣得海洛因3 包（合計淨重2.01公克）、甲基安
    非他命1 包（淨重0.572 公克，取樣0.0002公克鑑驗用罄，
    剩餘0.5718公克）及甲○○所有供施用海洛因所用之注射針
    筒1 支，另經警採其尿液送驗，呈嗎啡及甲基安非他命陽性
    反應，始查知上情。
三、甲○○復另其起意，基於施用第一級毒品海洛因之犯意，於
    97年4 月30日某時許，在上址，以針筒注射稀釋後海洛因之
    方式，施用海洛因1 次。嗣於97年5 月1 日22時30分許，在
    上址住處，為警查獲，並扣得海洛因2 包（淨重0.231 公克
    ，取樣0.0022公克鑑驗用罄，剩餘0.2288公克）及內含微量
    海洛因之殘渣袋6 只，經警採其尿液送驗，呈嗎啡陽性反應
    ，始查知上情。
四、案經臺北縣政府警察局三重分局報告臺灣板橋地方法院檢察
    署檢察官偵查起訴及移送併案。
    理  由
一、被告甲○○於上揭時間、地點，分別施用第一級毒品海洛因
    2 次及施用第二級毒品甲基安非他命1 次等事實，業據其於
    本院審理中坦承不諱，而被告於前揭時間為警查獲時採集之
    尿液，經送驗結果分呈嗎啡及甲基安非他命陽性反應，有臺
    灣檢驗科技股份有限公司第CH/2008/50248 號、第CH/2008/
    50285 號濫用藥物檢驗報告各1 份、臺北縣政府警察局三重
    分局查獲毒品案件被移送者姓名代碼對照表2 份在卷可參，
    且有海洛因共5 包（其中3 包合計淨重2.01公克；另外2 包
    合計淨重0.231 公克，取樣0.0022公克鑑驗用罄，剩餘0.22
    88公克）、甲基安非他命1 包（淨重0.572 公克，取樣0.00
    02公克鑑驗用罄，剩餘0.5718公克）、內含海洛因之殘渣袋
    6 只及注射針筒1 支扣案可稽，被告前開自白與事實相符，
    應堪採信。又被告前於92年間，因施用毒品案件，經本院裁
    定送觀察勒戒後，認無繼續施用毒品傾向，於92年3 月5 日
    釋放出所，復因施用毒品案件，經本院以92年度訴字第2468
    號判處有期徒刑7 月、3 月，應執行有期徒刑8 月確定，另
    因施用毒品案件，經本院以95年度訴字第1104號判處有期徒
    刑8 月、4 月，嗣經依法減為有期徒刑4 月、2 月，應執行
    有期徒刑5 月確定，有台灣高等法院被告前案紀錄表1份 在
    卷可佐，被告於觀察勒戒執行完畢釋放後5 年內，犯上開施
    用毒品案件後，復犯本案施用毒品案件，可堪認定。綜上，
    本案事證明確，被告犯行堪以認定，應予依法論科。
二、核被告甲○○所為，係犯毒品危害防制條例第10條第1 項之
    施用第一級毒品罪（2 罪）、同條第2 項之施用第二級毒品
    罪。其施用前後分別持有海洛因、安非他命之低度行為，應
    分為施用海洛因、安非他命之高度行為所吸收，均不另論罪
    。臺灣板橋地方法院檢察署97年度毒偵字第5547號移送併辦
    關於被告於97年4 月26日、同年月28日，分別施用第一級毒
    品海洛因、第二級毒品甲基安非他命犯行部分，與本案事實
    欄二所示犯行為相同案件，本院自應併予審酌。又被告有事
    實欄一所示之前科紀錄，並於96年7 月11日執行完畢，有上
    開刑案紀錄表1 份在卷可佐，其於有期徒刑執行後，5 年內
    故意再犯本件有期徒刑以上之罪，均為累犯，分別依刑法第
    47條第1 項規定加重其刑。爰審酌被告有多次施用毒品之犯
    罪紀錄，素行不佳、其犯罪動機、手段、高職肄業之智識程
    度、生活狀況、施用毒品係對自己身體之殘害，及其犯罪後
    均坦承犯行之態度等一切情狀，分別量處如主文所示之刑，
    並定其應執行之刑。
三、扣案之白色粉末共5 包（其中3 包合計淨重2.01公克；另外
    2 包合計淨重0.231 公克，取樣0.0022公克鑑驗用罄，剩餘
    0.2288公克），均為第一級毒品海洛因，有法務部調查局濫
    用藥物實驗室97年5 月29日調科壹字第09723025370 號鑑定
    書、交通部民用航空局航空醫務中心97年5 月14日航藥鑑字
    第0972540 號毒品鑑定書各1 份在卷可參；另扣案之白色透
    明結晶體1 包（淨重0.572 公克，取樣0.00 02 公克鑑驗用
    罄，剩餘0.5718公克），為第二級毒品甲基安非他命，有交
    通部民用航空局航空醫務中心97年5 月15日航藥鑑字第0972
    594 號毒品鑑定書1 份在卷可參；又扣案之殘渣袋6 只，均
    內含微量第一級毒品海洛因，且無法與外包裝袋析離，爰均
    依毒品危害防制條例第18條第1 項前段規定宣告沒收並銷燬
    。另扣案之包裝上開海洛因之外包裝袋共5 只、包裝上開甲
    基安非他命之外包裝袋1 只，並非不可與毒品分離，均係用
    於包裹毒品，防止其裸露、潮濕，便於攜帶施用，認均係被
    告所有，且供其施用毒品所用之物；又扣案之注射針筒1 支
    ，為被告所有，且係供其於事實欄二中施用第一級毒品海洛
    因所用之物，此據被告於警詢及本院審理中供陳在卷，爰均
    依刑法第38條第1 項第2 款規定宣告沒收。
據上論斷，應依刑事訴訟法第299條第1項前段、第273條之1第1
項，毒品危害防制條例第10條第1 項、第2 項、第18條第1 項前
段，刑法第11條、第47條第1 項、第38條第1 項第2 款、第51條
第5 款，判決如主文。
本案經檢察官林常智到庭執行職務。
中    華    民    國    98    年    10    月    30    日
                  刑事第二十一庭  法  官  俞秀美
以上正本證明與原本無異。
如不服本判決應於收受判決後10日內向本院提出上訴書狀，並
應敘述具體理由。其未敘述上訴理由者，應於上訴期間屆滿後
20日內向本院補提理由書（均須按他造當事人之人數附繕本）
「切勿逕送上級法院」。
                                  書記官  謝怡貞
中    華    民    國    98    年    10    月    30    日
附錄本案論罪科刑之法條
毒品危害防制條例第10條
施用第一級毒品者，處6月以上5年以下有期徒刑。
施用第二級毒品者，處3年以下有期徒刑。


司法院資訊處製作；財團法人民間司法改革基金會備份。
